臺灣桃園地方法院民事裁定
111年度小上字第68號
上  訴  人  林宜臻  

被  上訴人  蘇能木  
上列當事人間請求損害賠償事件，上訴人對於民國111 年3月18
日本院桃園簡易庭111 年度桃小字第9號小額事件第一審判決提
起上訴，本院裁定如下：
    主  文
上訴駁回。
第二審訴訟費用新臺幣壹仟伍佰元由上訴人負擔。
    理  由
一、按對於小額程序第一審裁判之上訴或抗告，非以其違背法令
    為理由，不得為之；上訴狀內應記載上訴理由，表明下列各
    款事項︰一、原判決所違背之法令及其具體內容。二、依訴
    訟資料可認為原判決有違背法令之具體事實，民事訴訟法第
    436 條之24第2 項、第436 條之25分別定有明文。所謂違背
    法令，依同法第436 條之32第2 項準用第468 條、第469 條
    第1 款至第5 款規定，指判決不適用法規或適用不當、判決
    法院之組織不合法、應迴避之法官參與裁判、法院於權限之
    有無辨別不當或違背專屬管轄之規定、當事人於訴訟未經合
    法代理、違背言詞辯論公開之規定等情形。是對於小額事件
    第一審判決提起上訴，如依民事訴訟法第468 條規定，以原
    判決有不適用法規或適用法規不當為理由時，其上訴狀或理
    由書應有具體之指摘，並揭示該法規之條項或其內容，如依
    民事訴訟法第469 條第1 款至第5 款所列判決當然違背法令
    事由提起上訴者，其上訴狀或理由書應揭示合於各該條款規
    定之事實。上訴狀或理由書如未依上述方法表明者，即難認
    為已對小額程序第一審判決之違背法令有具體之指摘，其上
    訴自難認為合法。
二、上訴意旨略以：被上訴人之車輛早於民國109年4月9日即修
    繕完畢，然原審判決所參考之車輛修繕估價單卻為7個多月
    後之109年11月11日開立，此份估價單無法證明本案之車損
    狀況，且被上訴人之車輛僅有後視鏡破損、左前門近後鏡處
    一條刮傷、前保桿破裂及左前方霧燈缺失，然估價單上之品
    名琳瑯滿目，有灌水及重複估價之情形，許多受損項目與本
    案無關等語。
三、經查，本件訴訟標的金額為新臺幣10萬元以下，原審依小額
    訴訟程序審理，上訴人不服原判決提起上訴，惟其書狀所載
    上訴理由並未揭明原判決違反法令之條項或其內容，揆諸前
    揭規定及說明，上訴人之上訴即難認為合法，應以裁定駁回
    之。
四、本件訴訟費用額，確定如主文第2 項所示之金額，並應由上
    訴人負擔。
五、依民事訴訟法第436條之32第1項、第2項、第444條第1項、
    第436條之19第1項、第95條、第78條，裁定如主文。
中　　華　　民　　國　　111 　年　　5 　　月　　31　　日
                  民事第二庭  審判長法  官  袁雪華
                                    法  官  李麗珍
                                    法  官  廖子涵
正本係照原本作成。
本裁定不得抗告。
中　　華　　民　　國　　111 　年　　6 　　月　　1 　　日
                                    書記官  李慧慧